【裁判字號】    94,訴,982
【裁判日期】    950120
【裁判案由】    違反毒品危害防制條例
【裁判全文】
臺灣彰化地方法院刑事判決               94年度訴字第982號
公  訴  人  臺灣彰化地方法院檢察署檢察官
被      告  庚○○
指定辯護人  王銘助律師
上列被告因違反毒品危害防制條例，經檢察官提起公訴（九十四
年度偵字第二八三三號），本院判決如下：
    主  文
庚○○共同連續販賣第一級毒品，處有期徒刑捌年。扣案海洛因
貳包（淨重共零點伍捌公克）沒收銷燬之；行動電話機具貳支、
塑膠鏟管壹支、分裝袋壹包及皮包壹個沒收；販賣第一級毒品海
洛因所得新台幣壹拾伍萬壹仟柒佰元沒收，如全部或一部不能沒
收時，以其財產抵償之。
    事  實
一、庚○○之綽號喚叫「阿榮（台語之音與相同）」或「老大
    」）明知海洛因為毒品危害防制條例第二條第二項第一款所
    定之第一級毒品，不得非法販賣，惟因失業在家，家中需錢
    花用，且其本身亦有施用毒品之習性，故在欲求得財物及免
    費獲得毒品施用之下，受僱於從事販賣之友人甲○○（綽號
    「大鼻」，另案受起訴），二人基於共同意圖販賣第一級毒
    品海洛因以牟利之概括犯意聯絡，以彰化縣溪湖鎮各處為販
    賣海洛因據點，先由甲○○於民國九十四年一月二十五日起
    至九十四年三月十四日止，在劉東鑫（另案偵辦）位於彰化
    縣社頭鄉○○路一００巷三弄二號、南投縣名間鄉○○路某
    處之住處等地，向劉東鑫以一錢（三‧七五公克）海洛因新
    台幣（下同）二萬四千元、半錢安非他命二千五百元，販入
    第一、二級毒品海洛因、安非他命約十次後，甲○○即先依
    海洛因與葡萄糖，一比一之比例混合，再分裝成每小包供販
    賣。每次均由購買海洛因者，先撥打甲○○所有而提供予庚○○供販賣海洛因聯絡使用之門號0000000000號、00000000
    00號或庚○○所有之門號0000000000號電話，聯繫販賣海洛
    因之時間、地點、數量價格等事宜，後由庚○○騎乘甲○○
    提供之車號SQK─369號輕型機車或搭乘他人所駕駛之自小客
    車等方式，至約定地點販賣海洛因，或由購買者依約定時間
    ，至庚○○位於溪湖鎮○○里○○路二十九巷十四號之住處
    前、後及附近，向庚○○購買海洛因，而庚○○則將販賣所
    得交予甲○○，再由甲○○給予些許金錢或提供毒品供其施
    用。計庚○○、甲○○共同販賣海洛因之購買者、交易價格
    、時間、地點如下：
   （一）於九十四年一月下旬某日起同年四月十三日十九時四
         十五分許止，以上開方式，連續販賣第一級毒品海洛
         因予戊○○（綽號阿智）計五十次，計二千元有三十
         次、四千元有四次、三千元有十六次，計金額共為十
         二萬四千元，交易地點（即交付毒品與給付金錢）在
         溪湖鎮○○路全國加油站前或溪湖交流站附近。（受
         查獲，而未完成交付之該次犯行，其三千元並不包含
         在內）
   （二）於九十四年一月下旬某日起至九十四年三月下旬日某
         止，以上開方式，販賣海洛因予辛○○（綽號大胖）
         十次，每次交易金額五百元，交易地點在溪湖鎮之國
         興遊藝場、溪湖糖廠附近停車場、庚○○之上開住處
         前。
   （三）於九十四年三月四日下午十五時四十五分許，以上開
         方式，販賣海洛因予周俊良（綽號阿良）一次，交易
         ，交易金額三千元，交易地點在溪湖鎮之員林客運車
         站附近。
   （四）於九十四年四月六日下午六時許、同月十二日下午七
         時許，以上開方式，販賣海洛因予己○○、丙○○（
         一同前去購買）二次，每次交易金額一千元，交易地
         點在溪湖鎮○○路之全國加油站附近數百尺外或該加
         油站前。
   （五）於九十四年二月四日夜間二十一時三十四分許、同月
         六日下午十八時十九分許，以上開方式，販賣海洛因
         因予丁○○及年籍不詳綽號「apple」之成年男子各一
         次（即計二次），交易金額分別為三百元、五百元，
         交易地點在丁○○位於彰化縣溪湖鎮○○街九七巷二
         六號之住處、上開國興遊藝場附近。
   （六）於九十四年一月某日起至二月某日止，以上開方式，
         販賣海洛因予乙○○（綽號「松碧」），五百元二次
         ，一千元二次，計金額三千元，交易地點在上開國興
         遊藝場、溪湖糖廠旁之福懋加油站附近。
   （七）於九十四年一月二十八日上午九時許，以上開方式，
         販賣海洛因予年籍不詳綽號「阿君」之成年女子，交
         易金額一千元，交易地點在上開庚○○之住處附近墳
         場。
   （八）於九十四年一月二十八日上午十時許，以上開方式，
         販賣海洛因予年籍不詳綽號「阿南」之成年男子，交
         易金額五百元，交易地點在上開庚○○之住處附近墳
         場。
   （九）於九十四年一月二十八日下午十四時許，以上開方式
         ，販賣海洛因予年籍不詳綽號「蕭仔」之成年男子，
         交易金額一千五百元，交易地點在上開丁○○位於彰
         化縣溪湖鎮○○街九七巷二六號之住處附近。
   （十）於九十四年一月某日至一月二十八日下午三時許止及
         同月二十九日上午十時許，以上開方式，販賣海洛因
         予年籍不詳綽號「洪仔」之成年男子四次，交易金額
         均為五百元，交易地點均在「洪仔」之住處。
 （十一）於九十四年一月二十八日下午五時許，以上開方式，
         販賣海洛因予年籍不詳綽號「小鳳」之成年女子，交
         易金額一千元，交易地點在「小鳳」之住處。
 （十二）於九十四年一月某日起至同月二十九日下午十六時許
         止，以上開方式，販賣海洛因予年籍不詳綽號「啟明
         」之成年男子子二次，交易金額均為五百元，交易地
         點均在上開庚○○之住處附近墳場。
 （十三）於九十四年二月上旬某日某時許，以上開方式，販賣
         海洛因予年籍不詳綽號「阿元」之成年男子，交易金
         額一千元（僅付四百元，尚欠六百元），交易地點在
         上開庚○○之住處附近墳場。
 （十四）於九十四年二月五日上午十時許，以上開方式，販賣
         海洛因予年籍不詳綽號「嘉彬」之成年男子，交易金
         額一千元，交易地點在「嘉彬」之住處。
 （十五）於九十四年二月六日下午十六時許，以上開方式，販
         賣海洛因予陳嘉源，交易金額五千元，交易地點在彰
         化縣溪湖鎮之溪湖國中附近。
 （十六）於九十四年二月六日夜間二十一時許，以上開方式，
         販賣海洛因予年籍不詳綽號「阿三」之成年男子，交
         易金額一千元，交易地點在上開庚○○之住處附近墳
         場。
 （十七）於九十四年二月二十三日上午八時，以上開方式，販
         賣海洛因予年籍不詳綽號「阿國」之成年男子，交易
         金額一千元，交易地點在溪湖國中附近。
 （十八）於九十四年二月二十六日上午十一時五十八分許，以
         上開方式，販賣海洛因予年籍不詳綽號「阿成」之成
         年男子，交易金額一千元，交易地點在上開國興遊藝
         場。
 （十九）於九十四年二月二十六日下午十四時四十分許，以上
         開方式，販賣海洛因予年籍不詳綽號「阿山」之成年
         男子，交易金額一千元，交易地點在上開庚○○之住
         處附近。
 （二十）於九十四年三月四日下午十六時二十六分許，以上開
         方式，販賣海洛因予年籍不詳綽號「排骨」之成年男
         子，交易金額一千五百元，交易地點在上開庚○○之
         住處附近之全國超市旁。
二、嗣庚○○於九十四年四月十三日下午十九時五十五分許，騎
    乘車號SQK─369號機車，至該員鹿路之全國加油站前，欲販
    賣海洛因予戊○○，於將海洛因一包，依約定交易價格三千
    元交付前，為埋伏之員警當場查獲，而未及交付，員警並於
    庚○○之身上扣得該海洛因一包，另自戊○○之身上扣得欲
    購買該包海洛因價款三千元，旋持搜索票至庚○○之上開福
    農路29巷14號住處搜索，查扣得庚○○、甲○○共同所有供
    販賣之海洛因一包、供販賣海洛因聯絡之門號為00000000
    00 號、0000000000號行動電話2支、分裝販賣海洛因之鏟管
    一支、分裝袋一包及放置販賣海洛因皮包一個。庚○○受偵
    查中，並供出毒品來源及甲○○之犯行，使之破獲甲○○。
三、案經彰化縣警察局移送臺灣彰化地方法院檢察署檢察官偵查
    起訴。
        理  由
一、右揭事實，業據被告庚○○於偵查中供承不諱，核與證人即
    向被告庚○○、共犯甲○○購買海因者戊○○、丙○○、乙○○於警訊、偵查及本院審理中所證述；證人己○○、辛○○、丁○○、周俊良於警訊所證陳之內容相符。另亦有被告
    庚○○使用供之聯絡販賣海洛因事宜之門號0000000000、00
    00000000、0000000000號電話之雙向通聯紀錄及門號000000
    0000、0000000000號電話於九十四年一月二十八日起至同年
    四月十三日止之販賣海洛因監聽譯文附卷可稽，而觀該譯文
    內容所示，非但與被告庚○○於偵查中所陳相符，亦與前開
    證人戊○○等人所供互合，是被告庚○○之前開自白，應可
    採信。此外，復有海洛因二包、供販賣海洛因聯絡之門號00
    00000000、0000000000號行動電話二支、分裝販賣海洛因之
    鏟管一支、分裝袋一包及放置販賣海洛因皮包一個扣案為憑
    ，而前開扣案之白色粉末，經送鑑驗，證係海洛因無誤，有
    法務部調查局鑑定通知書一紙在卷可佐。是足見被告庚○○
    於本院審理中，雖陳述僅販賣予戊○○約二十五次；就販賣
    予周俊良、阿君部分並沒有印象；伊未販賣予啟明、嘉彬、
    阿三、阿成、阿山及僅販賣丙○○、己○○二人一次而已云
    云，若非記憶模糊所致，即係淡化犯行之詞，均不可採信。
    從而，本件罪證明確，被告庚○○之犯行，足以認定。
二、核被告庚○○所為，係犯毒品危害防制條例第四條第一項之
    販賣第一級毒品罪。就前開犯行，其與甲○○間，有犯意之
    聯絡及行為之分擔，為共同正犯論。至被告持有毒品海洛因
    後進而販賣，其持有之低度行為應為販賣之高度行為所吸收
    ，不另論罪。被告先後多次販賣海洛因犯行，時間緊接，手
    段相似，而觸犯構成要件相同之罪，顯係基於概括犯意反覆
    為之，為連續犯，依法以一罪並加重其刑（按販賣第一級毒
    品，其法定刑為死刑或無期徒刑，依法不得加重）。另被告
    於偵查中，經檢察官同意依證人保護法規定後，供述共犯甲○○之犯罪事證，因而使檢察官得以追訴，故應依證人保護
    法第十四條第一項之規定，減輕其刑。再者，因被告供述毒
    品來源，並因之破獲甲○○等人，故應依公訴人蒞庭時所請
    ，依毒品危害防制條例第十七條規定，遞予減輕其刑。爰審
    酌被告販賣第一級毒品次數、數量，而毒品對社會所生之危
    害不輕，妨害國人健康甚鉅，及其犯罪之動機、品行、智識
    程度，及犯罪後坦承犯行，非無悔意態度等一切情狀，量處
    如主文所示之刑。扣案之海洛因二包（淨重共零點伍捌公克
    ）應依毒品危害防制條例第十八條第一項前段宣告沒收銷燬
    之；另行動電話機具二支、塑膠鏟管一支、分裝袋一包及皮
    包一個，係被告與共犯甲○○所有，且係渠等供販賣毒品所
    用之物，此業據被告，供明在卷，故依刑法第三十八條第一
    項第二款之規定，併予宣告沒收。而被告連續販賣第一級毒
    品海洛因所得新台幣壹拾伍萬壹仟柒佰元，應予沒收，如全
    部或一部不能沒收時，以其財產抵償之。
三、本件固尚扣有安非他命三包等物，惟因與本件並無關係，故
    另公訴人另行處理，於此不為沒收之諭知，附此說明。
據上論斷，應依刑事訴訟法第二百九十九條第一項前段，毒品危
害防制條例第四條第一項、第十七條、第十八條第一項前段、第
十九條第一項，證人保護法第十四條第一項，刑法第十一條前段
、第二十八條、第五十六條、、第三十八條第一項第二款，判如
主文。
本案經檢察官田德煙到庭執行職務。
中    華    民    國    95    年    1    月    20     日
                      臺灣彰化地方法院刑事第一庭
                          審判長法  官  洪志賢
                                法  官  簡璽容
                                法  官  周莉菁
以上正本證明與原本無異。
如不服本判決，應於判決送達後10日內，向本院提出上訴狀（須
附繕本）。
中    華    民    國    95    年    1    月    27     日
                                書記官  洪年慶
毒品危害防制條例第4條
製造、運輸、販賣第一級毒品者，處死刑或無期徒刑；處無期徒
刑者，得併科新臺幣 1 千萬元以下罰金。
製造、運輸、販賣第二級毒品者，處無期徒刑或 7 年以上有期徒
刑，得併科新臺幣 7 百萬元以下罰金。
製造、運輸、販賣第三級毒品者，處 5 年以上有期徒刑，得併科
新臺幣 5 百萬元以下罰金。
製造、運輸、販賣第四級毒品者，處 3 年以上 10 年以下有期徒
刑，得併科新臺幣 3 百萬元以下罰金。
製造、運輸、販賣專供製造或施用毒品之器具者，處 1 年以上 7
年以下有期徒刑，得併科新臺幣 1 百萬元以下罰金。
前五項之未遂犯罰之。
毒品危害防制條例第17條
犯第 4 條第 1 項至第 4 項、第 5 條第 1 項至第 4 項前段、
第6條第1項至第4項、第7條第1項至第4項、第8條第1項至第4項
、第10條或第11 條第 1 項、第 2 項之罪，供出毒品來源，因
 而破獲者，得減輕其刑。
毒品危害防制條例第18條
查獲之第一、二級毒品及專供製造或施用第一、二級毒品之器具
，不問屬於犯人與否，均沒收銷燬之；查獲之第三、四級毒品及
製造或施用毒品之器具，無正當理由而擅自持有者，均沒入銷燬
之。但合於醫藥、研究或訓練之用者，得不予銷燬。
前項合於醫藥、研究或訓練用毒品或器具之管理辦法，由法務部
會同行政院衛生署定之。
毒品危害防制條例第19條
犯第 4 條至第 9 條、第 12 條、第 13 條或第 14 條第 1 項、
第2項之罪者，其供犯罪所用或因犯罪所得之財物，均沒收之，
如全部或一部不能沒收時，追徵其價額或以其財產抵償之。
為保全前項價額之追徵或以財產抵償，得於必要範圍內扣押其財
產。
犯第 4 條之罪所使用之水、陸、空交通工具沒收之。


司法院資訊處製作；財團法人民間司法改革基金會備份。
